【裁判字號】    98,訴,4399
【裁判日期】    981231
【裁判案由】    毒品危害防制條例
【裁判全文】
臺灣板橋地方法院刑事判決              98年度訴字第4399號
公  訴  人  臺灣板橋地方法院檢察署檢察官
被      告  甲○○
上列被告因違反毒品危害防制條例案件，經檢察官提起公訴（98
年度毒偵字第7119號），由本院合議庭裁定改依簡式審判程序審
理，並判決如下：
    主  文
甲○○施用第壹級毒品，累犯，處有期徒刑柒月，扣案之第壹級
毒品海洛因壹包（淨重零點貳參捌公克，驗餘淨重零點貳參柒肆
公克）沒收銷燬。
    事  實
一、甲○○前曾於民國93年間因施用毒品案件，經依臺灣板橋地
    方法院（下稱本院）93年度毒聲字第1207號裁定送觀察、勒
    戒後，認無繼續施用毒品之傾向，而由臺灣板橋地方法院檢
    察署檢察官以94年度毒偵緝字第87號為不起訴處分確定，並
    於94年3 月10日執行觀察勒戒完畢而釋放；復於95年間因施
    用第1 、2 級毒品案件，經本院95年度訴字第3626號判處有
    期徒刑9 月，其後經減刑為有期徒刑4 月又15日，甫於96年
    10月21日執行完畢，猶不知悔改，且未戒除毒癮，竟又基於
    施用第1 級毒品海洛因之犯意，於98年9 月22日上午10時許
    ，在位於臺北縣板橋市縣○○道上之某網路咖啡店廁所內，
    以將海洛因摻入香煙內吸食之方式，施用毒品海洛因1 次，
    嗣於同年月隔日晚間7時許，其行經臺北縣板橋市○○路與
    民治街口前之時，為警發覺其行跡可疑而向前盤查，並當場
    查獲其持有第1級毒品海洛因1包（淨重0.238公克，驗餘淨
    重0.2374公克），此間經採集其尿液送驗之結果，呈毒品鴉
    片類陽性反應，始循線查悉上情。
二、案經臺北市政府警察局萬華分局報告臺灣板橋地方法院檢察
    署檢察官偵查起訴。
    理  由
一、上開犯罪事實，業經被告甲○○迭於警詢時、偵查中及本院
    審理時自白不諱，並有台灣尖端先進生技醫藥股份有限公司
    98年10月2 日濫用藥物檢驗報告及臺北市政府警察局偵辦毒
    品案件尿液檢體委驗單各1 份附卷可稽，以及扣案之第1 級
    毒品海洛因1 包（淨重0.238 公克，驗餘淨重0.2374公克）
    可資佐證，且被告所持有之白色粉末1 包，經送請檢驗之結
    果，確含有毒品海洛因成分一節，亦有交通部民用航空局航
    空醫務中心98年10月5 日航藥鑑字第0985030 號毒品鑑定書
    1份在卷足憑，足認被告自白要與事實相符。再被告有事實
    欄所示之施用毒品前科，亦有臺灣高等法院被告前案紀錄表
    1份在卷可參，是被告犯本件施用毒品海洛因之罪，其事證
    明確，應依法論科。
二、核被告所為，係犯毒品危害防制條例第10條第1 項之施用第
    1級毒品罪。又其施用前後持有第1級毒品海洛因之低度行為
    ，應為施用第1級毒品海洛因之高度行為所吸收，不另論罪
    另查被告於95年間因施用第1、2級毒品案件，經本院95年度
    訴字第3626號判處有期徒刑9月，其後經減刑為有期徒刑4月
    又15日，甫於96年10月21日執行完畢一節，有臺灣高等法院
    被告前案紀錄表1份在卷足憑，其於5年以內故意再犯
    本件有期徒刑以上之罪，為累犯，應依刑法第47條第1 項規
    定加重其刑。爰審酌被告前已有施用毒品之前科，並先後經
    觀察、勒戒之戒毒療程，始終未能戒除毒品之誘惑，且其正
    值壯年，竟不思努力工作，尋求正常生活，僅因一時工作不
    順利，即又開始沾染施用毒品之惡習，戕害身心不淺，並衡
    諸其生活狀況、施用毒品之手段、動機及案發後自始坦承犯
    行等一切情狀，量處如主文所示之刑，以資警惕。至扣案之
    第1 級毒品海洛因1 包（淨重0.238 公克，驗餘淨重0.2374
     公 克），係查獲之第1 級毒品，不問屬於犯人與否，應依
    毒品危害防制條例第18條第1 項前段之規定宣告沒收銷燬之
    。
三、末按「除被告所犯為死刑、無期徒刑、最輕本刑為3 年以上
    有期徒刑之罪或高等法院管轄第一審案件者外，於前條第1
    項程序進行中，被告先就被訴事實為有罪之陳述時，審判長
    得告知被告簡式審判程序之旨，並聽取當事人、代理人、辯
    護人及輔佐人之意見後，裁定進行簡式審判程序。」刑事訴
    訟法第273 條之1 第1 項定有明文。查本件被告所犯毒品危
    害防制條例第10條第1 項之罪，均非最輕本刑為3 年以上有
    期徒刑之罪，且被告於本院98年12月17日準備程序進行中，
    復就被訴之事實為有罪之陳述，經告知被告簡式審判程序之
    旨，被告及公訴人對於本件改依簡式審判程序審理均表示同
    意，是本院即依前揭刑事訴訟法規定，裁定本件進行簡式審
    判程序，附此敘明。
據上論斷，應依刑事訴訟法第273條之1 第1項、第299條第1項前
段，毒品危害防制條例第10條第1 項、第18條第1 項前段，刑法
第11條前段、第47條第1 項，判決如主文。
本案經檢察官張瑞玲到庭執行職務。
中    華    民    國    98    年    12    月    31    日
                            刑事第十八庭
                                  法  官  楊仲農
上列正本證明與原本無異。
如對本判決不服，應於送達後10日內，向本院提出上訴狀。
（上訴狀應記載具體上訴理由並應抄附繕本）
                                  書記官  陳香君
中    華    民    國    98    年    12    月    31    日
附錄本判決論罪之法律條文：
毒品危害防制條例第10條：
施用第一級毒品者，處六月以上五年以下有期徒刑。
施用第二級毒品者，處三年以下有期徒刑。


司法院資訊處製作；財團法人民間司法改革基金會備份。
